【裁判字號】    95,抗,288
【裁判日期】    951130
【裁判案由】    假扣押
【裁判全文】
臺灣高等法院高雄分院民事裁定           95年度抗字第288號
抗  告  人
即債務人    戊  ○
代  理  人  甲○○
相  對  人
即債權人    乙○○
            丁○○
            丙○○
            辛○○
            己○○
            庚○○
                        弄9號.
上列抗告人與相對人等間假扣押事件，對於中華民國95年8 月2
日臺灣高雄地方法院95年度裁全字第10072 號裁定，提起抗告，
本院裁定如下：
    主  文
原裁定廢棄。
相對人在第一審之聲請駁回。
聲請及抗告程序費用由相對人負擔。
    理  由
一、抗告意旨略以：債權人所提出之證據，僅有土地登記申請書
    影本及附表即申請人清冊，但並無債權人所主張之贈與契約
    ，且該土地登記申請書及附表即申請人清冊亦未記載有關贈
    與之事項亦即債權人並未釋明有關贈與之事實，債權人既未
    能提出證據釋明其主張之請求及假扣押之原因，原審裁定准
    許假扣押，於法自有違誤等語。
二、按請求及假扣押之原因應釋明之。前項釋明如有不足而債權
    人陳明願供擔保或法院認為適當者，法院得定相當之擔保，
    命供擔保後為假扣押，民事訴訟法第426 條第1 、2 項定有
    明文。
三、本件債權人主張兩造於94年間成立贈與契約對於抗告人各有
    新臺幣700 萬元、250 萬元、200 萬元、200 萬元、200 萬
    元、200 萬元之債權，因債務人即抗告人拒絕給付，聲請供
    擔保就債務人之財產為假扣押，惟債權人提出之訂立契約人
    清冊（原審卷第4 頁），並無債務人戊○簽章，另土地登記
    申請書影本及原法院95年度家護字第279 號通常保護令（原
    審卷第15、18-21 頁）均不足以釋兩造間有贈與之事實而有
    假扣押之原因，本院依民事訴訟法第528 條第2 項規定，通
    知相對人於文到7 日內就抗告人之抗告意旨陳述意見，該通
    知函送達相對人之最後送達生效日為95年11月21日（本院卷
    第16至20頁），相對人迄今未對請求為任何之釋明，其請求
    及假扣押之原因既未釋明，而非僅釋明不足而已。則與假扣
    押之要件自有不合。原裁定未予盡查，遽准為假扣押，尚有
    違誤。抗告意旨指摘原裁定不當，求予廢棄為有理由，爰裁
    定如主文。
據上論結，本件抗告有理由，依民事訴訟法第492 條、第95條、
第78條，裁定如主文。
中    華    民    國    95    年    11    月    30    日
                            民事第六庭
                                審判長法官  許明進
                                法      官  謝肅珍
                                法      官  張明振
以上正本證明與原本無異。
如不服本裁定應於送達後10日內向本院提出再抗告狀 (並按他造
當事人之人數附繕本)， 並繳納再抗告費新臺幣1,000 元。再為
抗告應以適用法規顯有錯誤為理由，並經本院之許可，該許可以
原裁定所涉及之法律見解具有原則上之重要性者為限，並委任律
師為代理人。
抗告人之配偶、三親等內之血親、二親等內之姻親，或抗告人為
法人、中央或地方機關時，其所屬專任人員具有律師資格並經法
院認適當者，亦得為第三審代理人。抗告人或其法定代理人具有
律師資格者及前項情形，應於提起抗告或委任時釋明之。
中    華    民    國    95    年    12    月    1     日
                                書  記  官  彭筱瑗
                                                      Q


司法院資訊處製作；財團法人民間司法改革基金會備份。
